# 请教陈版-关于政府补助的问题

提问人：jiangbo125 时间：2014-05-27 12:00:36
A公司因作为深圳当地纳税大户，政府奖励公司指定房产采购权，分配的房屋周边市场价格约 2 万/㎡，政府给予的采购价格为 5000元/㎡ ，请教陈版，是否按照市场公允价值增加 房产价值，同时增加与资产相关的政府补助 做递延收益，还是不确认政府补助，仅按照实际支出价格确认房产价值？大家怎么看待这个问题 一起探讨一下 谢谢。

回答人：chenyiwei
对于实际交易价格和公允价值之间的差额如何贴补？该补助的目的是为了对公司进行奖励还是促进该楼盘的销售？该楼盘的销售价格有无其他享受类似优惠的情形？购入的楼盘是作为存货、固定资产还是投资性房地产？ 另外，补贴的金额是如何确定的？有无公布的奖励政策？实际获得的优惠金额与按照所公布的奖励政策计算的金额是否一致？是否存在“领取现金”和“优惠购房”之间的选择权？